【裁判字號】    91,交聲,482
【裁判日期】    920227
【裁判案由】    違反道路交通管理處罰條例聲明異議
【裁判全文】
臺灣桃園地方法院刑事交通事件裁定                九十一年度交聲字第四八二號
    受 處 分 人
    即 異 議 人   甲○○  .
右受處分人因違反道路交通管理處罰條例案件，不服交通部公路局新竹區監理所桃園
監理站，中華民國九十一年九月二十六日，桃監裁五字第裁五二－Ｈ0000000
0號裁決（舉發單字號：中縣警交字第Ｈ0000000號），聲明異議，本院裁定
如左：
    主      文
原處分撤銷。
甲○○不罰。
    理      由
一、按受處分人之聲明異議有理由者，交通法庭應以裁定將原處分經聲明異議之部分
    撤銷，道路交通案件處理辦法第二十條前段定有明文。
二、異議人異議意旨略以：異議人所有車號Ｒ二－九七八七號自用小客車前車牌於民
    國（下同）九十年六月十三日發現遺失，並即向警察局備案。於九十一年八月份
    繳納牌照稅時，始知於九十年六月四日十七時三分，行經臺中縣大雅鄉○○路○
    段與前村路口時，為警舉發闖紅燈及不服取締逃逸，惟異議人當日均在桃園市○
    ○路八三八號利晉工程股份有限公司上班，下班後即開車號Ｒ二－九七八七號自
    用小客車前往國立中央大學管理學院管理學術究中心就讀推廣教育管理碩士學分
    班，該日伊並未行經該處，舉發與事實不符等語。
三、原處分機關固以受處分人即本件異議人甲○○於九十年六月四日下午五時三分，
    駕駛車號Ｒ二－九七八七號自小客車，在臺中縣大雅鄉○○路○段與前村路口，
    因闖紅燈（直行往大雅方向），又不服從交通警察稽查取締而駕車逃逸，違反道
    路交通管理處罰條例第五十三條第一項、第六十條第一項，而裁處受異議人新臺
    幣（下同）五千七百元，並附具臺中縣警察局舉發違反道路交通管理事件通知單
    一式三聯、桃監裁五字第裁五二－Ｈ0000000四號違反道路交通管理事件
    裁決書、裁決書簽收回執、臺中縣警察局豐原分局豐警交字第六九三六號函各一
    份而移送於本院。惟訊據異議人則堅決否認有如前述之違規行為，並辯稱：伊前
    開車輛之前面車牌遺失，伊於九十年六月十三日有向警局報案，伊於舉發日期，
    當天均在桃園市○○路八三八號利晉工程股份有限公司上班，下班後即開車號Ｒ
    二－九七八七號自用小客車前往國立中央大學管理學院管理學術究中心就讀推廣
    教育管理碩士學分班，伊不可能在罰單所載之時、地違規等語。
四、經查：證人即製作前揭舉發通知單之臺中縣警察局豐原分局馬岡派出所警員李濟
    民到庭證稱：伊於九十年六月四日，於前開地點，因發現車號Ｒ二－九七八七號
    自用小客車闖紅燈，即予攔檢，惟該車經攔檢不停，伊只記該車後面車牌號碼，
    舉發單上所寫之違規車輛之車型及廠牌顏色是舉發當時所寫，並非事後調車籍資
    料才填寫等語，是舉發之警員李濟民於舉發當時並未看清楚違規人之容貌，又因
    本件違規之人，經證人李濟民攔檢未停，並不服取締而駕車逃逸，故證人亦無從
    查知該違規車輛之前後二面車牌是否均相同，故舉發警員即證人濟民之證言，尚
    無法證明本件異議人有前開違規之事實。再參以異議人陳稱其前開車輛之前面車
    牌遺失，因其均停於自有車庫，又車輛後面之車牌並未遺失，始遲至九十年六月
    十三日有向警局報案，並提出桃園縣警察局車遺失受理報案單一紙為證，所述尚
    與常理無違，堪予採信。次查，異議人辯稱其於被舉發之九十年六月四日上午八
    時至十七時止，確於桃園市○○路八三八號利晉工程股份有限公司上班，下班後
    即開車號Ｒ二－九七八七號自用小客車前往國立中央大學管理學院管理學術究中
    心就讀推廣教育管理碩士學分班，選修管理經濟學，此有異議人所提之利晉工程
    股份有限公司證明書、國立中央大學管理碩士學分班課程綱要、該學院管理學術
    研究中心函，及課程編號八九○二○四號管理經濟學上課之簽到紀錄，其中第十
    五次上課之時間為九十年六月四日晚間，異議人確有簽到上課之紀錄，是綜上所
    述，本件異議人既於同日下午五時許，始自桃園縣桃園市之利群工程股份有限公
    司下班，客觀上顯不可能於短短之三分鐘內（本件舉發時間為同日下午五時三分
    許），駕駛車號Ｒ二－九七八七號自小客車，自桃園市駛至臺中縣大雅鄉○○路
    ○段與前村路口，為前開違規事實。故本件舉發員警之舉發顯有誤認之虞，本件
    原處分機關未經詳查，逕依執勤員警之錯誤舉發即裁處異議人罰鍰，顯有未洽。
    異議人聲明異議，指摘原處分不當，為有理由，自應由本院將原處分撤銷，並諭
    知異議人不罰。至本件違規者之確實姓名、年籍，應由該管機關確實查明後予以
    裁罰，併此敘明。
五、依道路交通管理處罰條例第八十七條第二項、道路交通案件處理辦法第二十條前
    段，裁定如主文。
中      華      民      國    九十二    年      二      月    二十七    日
                                臺灣桃園地方法院交通法庭
                                      法  官  游  紅  桃
右正本證明與原本無異。
如不服本裁定，應於送達後五日內，向本院提出抗告狀。
                                      書記官  王  元  宏
中      華      民      國  九十二    年      三      月      三      日


司法院資訊處製作；財團法人民間司法改革基金會備份。
